【裁判字號】    99,司家聲,53
【裁判日期】    990617
【裁判案由】    許可財產管理人行為
【裁判全文】
臺灣臺中地方法院民事裁定            99年度司家聲字第53號
聲  請  人  財政部國有財產局臺灣中區辦事處即盧菊美、盧美
            年之財產管理人
相  對  人  盧菊美  原籍設台中.
即  失蹤人         現應受送.
            盧美年  原籍設同上.
上列聲請人聲請許可處分失蹤人盧菊美、盧美年財產之事件，本
院裁定如下：
      主  文
許可聲請人就失蹤人盧菊美及盧美年所有坐落於台中縣大雅鄉○
○○段二十八之二地號土地（地目：建、面積：二十五平方公尺
、應有部分：二分之一），與共有人王正雄間分割共有物之調解
事件，將該土地全部分歸共有人王正雄所有，及收受共有人王正
雄以市價補償之價金後予以保存。
程序費用由失蹤人盧菊美、盧美年財產負擔。
      理  由
一、財產管理人應以善良管理人之注意，保存財產，並得為有利
    於失蹤人知利用或改良行為。但其利用或改良有變更財產性
    質之虞者，非經法院許可，不得為之，非訟事件法第118條
    定有明文。
二、本件聲請意旨略以：失蹤人盧菊美及盧美年乃係第3人盧朝
    根之法定繼承人，並自盧朝根處繼承得有台中縣大雅鄉○○
    ○段28之2號土地 ，應有部分為2分之1。因失蹤人之生死不
    明，利害關係人即上開土地之共有人王正雄乃聲請鈞院以98
    年度司財管字第41號民事裁定選定聲請人為失蹤人盧菊美及
    盧美年之財產管理人；嗣共有人王正雄於99年3月間向鈞院
    豐原簡易庭聲請分割上開土地，惟該土地屬畸零地，若以原
    物分配予各共有人，則各共有人分得之土地均不能建築，為
    發揮系爭土地之最高經濟上利用價值，符合分割共有物特抵
    消滅共有關係、公平合理之本質，爰依非訟事件法第118條
    聲請鈞院許可與共有人王正雄間分割共有物之調解事件，將
    該土地全部分歸王正雄取得，及收受王正雄以市價補償之價
    金等語，並提出本院98年度司財管字第41號裁定、民事起訴
    狀、土地登記謄本及地籍圖謄本各1件等為證。
三、本院查：聲請人主張其為失蹤人盧菊美及盧美年之財產管理
    人，失蹤人自第3人盧朝根處繼承得有台中縣大雅鄉○○○
    段28之2地號，應有部分2分之1之土地，而該土地之共有人
    王正雄於99年3月間向本院豐原簡易庭訴請分割共有物等事
    實，業據聲請人提出本院98年度司財管字第41號裁定、民事
    起訴狀及土地登記謄本（均影本）為證，自堪信為真實；另
    聲請人主張上開土地係一畸零地，若將該土地以原物分配予
    各共有人，則各共有人分得之土地均不能建築，有損土地之
    利用價值，亦有地籍圖謄本影本在卷可稽。本院審酌本件失
    蹤人所有之上開土地面積僅25平方公尺，面寬8公尺，深度
    僅2至3公尺，若以原物分配予各共有人，將有礙土地之利用
    價值，是以聲請人聲請許可將該土地全部分歸共有人王正雄
    取得，並由王正雄以市價補償，該補償之價金由聲請人收受
    後保存，並無不利於失蹤人之處，符合善良管理人之責，核
    與首揭規定尚無不合，爰予許可。
四、依非訟事件法第21條第2項，民事訴訟法第95條、第78條，
    裁定如主文。
中    華    民    國    99    年    6     月    17    日
                  家事法庭    司法事務官  楊雅筠
以上為正本係照原本作成。
如對本裁定抗告須於裁定送達後10日內向本院提出抗告狀。
中    華    民    國    99    年    6     月    17    日
                              書  記  官  曾惠雅

司法院資訊處製作；財團法人民間司法改革基金會備份。
